# 【网约车平台APP后续升级资本化问题】

提问人：yplxzg 时间：2020-04-27 18:54:00
陈版主，您好，
如下问题请教：
某网约车平台公司APP后续升级相关的研发支出（主要为研发人员工资）资本化的实务判断依据？APP摊销年限如何确定？
您在瑞华研究案例提到，一般情况下，在运营阶段，后续的重大系统升级和扩容的相关支出可以考虑资本化。
我也查到您在视野论坛的回复中提到：“按照后续支出的一版原则，用于功能改进或扩充”，能够增加未来经济利益流入潜力的，可以资本化；一版的故障排除等维护支出应费用化。
那么对于上述网约车APP而言（如图所示），什么样的升级可以被界定为功能改进或扩充？能够增加未来经济利益流入潜力应该用什么指标来衡量？比如活跃用户？或者有时候一些升级并不会及时产生可见的效果，这种情况下又该如何来评价？
盼复，谢谢陈版的时间！
QQ截图20200427184846.png
(145.19 KB, 下载次数: 16)
前天 18:53 上传

回答人：chenyiwei
实务中的做法可能还是全部费用化多见。也可以考虑明确一个标准，比如大版本号升级（如从4.x升级到5.0）的相关支出予以资本化，其他升级支出予以费用化。